臺灣嘉義地方法院刑事判決　　　　　　　 96年度易字第498號
公　訴　人　臺灣嘉義地方法院檢察署檢察官
被　　　告　乙○○
上列被告因竊盜案件，經檢察官提起公訴（96年度偵字第5400號
），本院判決如下：
    主  文
乙○○犯攜帶兇器竊盜罪，處有期徒刑陸月，如易科罰金以新臺
幣壹仟元折算壹日，扣案之油壓剪壹支沒收。
    事  實
一、乙○○基於意圖為自己不法所有之竊盜犯意，於民國九十六
    年六月三十日凌晨四時五十分許，騎乘其所有車牌號碼ＷＦ
    Ｙ一０九號輕型機車，攜帶其所有客觀上足以對人之生命、
    身體、安全構成威脅，可供兇器使用之油壓剪一支，前往位
    於嘉義市○區○○街二八二巷之某餐廳旁巷道處，以油壓剪
    將置於餐廳窗口外側之冷氣壓縮機電線剪斷後，將冷氣壓縮
    機搬至其所騎乘之機車腳踏板上，得手後正欲離去之際，為
    巡邏員警當場查獲，並扣得油壓剪一支。
二、案經嘉義市政府警察局第二分局報告臺灣嘉義地方法院檢察
    署檢察官偵查起訴。
    理  由
壹、程序事項
    按被告以外之人於審判外之言詞或書面陳述，除法律有規定
    者外，不得作為證據。被告以外之人於審判外之陳述，雖不
    符前四條之規定，而經當事人於審判程序同意作為證據，法
    院審酌該言詞陳述或書面陳述作成時之情況，認為適當者，
    亦得為證據。當事人、代理人或辯護人於法院調查證據時，
    知有第一百五十九條第一項不得為證據之情形，而未於言詞
    辯論終結前聲明異議者，視為有前項之同意，刑事訴訟法第
    一百五十九條第一項、第一百五十九條之五分別定有明文。
    查證人甲○○於警詢時之證詞，雖屬審判外之陳述，惟被告
    未於言詞辯論終結前聲明異議，視為同意其證詞作為證據，
    有證據能力，合先敘明。再本件被告於言詞辯論終結前，對
    於甲○○所出具之贓物認領保管單，同意為證據方法，且對
    證據能力，未為異議。而被告於審理過程亦經進行詰問程序
    ，前述證據復無顯不可信之情況，本院審酌採納該等傳聞證
    據，無礙被告於程序上之彈劾詰問權利，認前開傳聞證據合
    於刑事訴訟法第一百五十九條之四、之五規定，因而具備證
    據能力，合先敘明。
貳、實體事項
一、訊據被告乙○○固坦承有於前揭時間攜帶其所有之油壓剪一
    支騎乘機車前往該地，惟矢口否認有何加重竊盜犯行，並辯
    稱：伊沒有用油壓剪去剪冷氣機之電線，伊沒有偷冷氣機，
    是員警強將冷氣機置放其機車腳踏板上云云。惟查：被告前
    揭犯行，業經證人即本件查獲員警丙○○於本院審理時證述
    在卷，並經被害人甲○○於警詢時指訴綦詳，復有贓物認領
    保管單及查獲現場照片四幀在卷可佐，並有扣案之油壓剪一
    支可憑，被告雖以前詞為辯，惟證人丙○○已證稱：「我們
    是巡邏到文雅街二八二巷口，發覺被告機車停在路邊，被告
    已把（冷氣）壓縮機放在機車腳踏板上，正在調整位置。」
    、「．．．，因為壓縮機外露銅管，有用利器剪過的痕跡。
    機器是分離式冷氣，有外接的管線。」、「（問：壓縮機剪
    過痕跡是否為新痕跡？）是。（問：發現是新剪痕跡後，有
    無問被告是用何物剪？）有，我們請他把機車置物箱打開，
    起出工具。其中有一支是油壓剪。」及「（是否問被告用油
    壓剪剪電線？）被告回答是。」等語明確（見本院九十六年
    十一月五日言詞辯論筆錄第三至四頁），經以此質問被告後
    ，被告竟改稱伊係好心去挪冷氣機之位置，怕擋到其他人云
    云，所辯前後矛盾，且與常情不符，況審酌證人即查獲員警
    丙○○與被告並不相識，查獲時間為凌晨四時五十分許之巡
    邏時間，其證詞並經當庭結證擔保，衡情，證人應無攀誣被
    告之理，其證詞應屬可採，被告所辯顯係卸責之詞，不足採
    信。本案事證明確，被告犯行洵堪認定，應依法論科。
二、按刑法第三百二十一條第一項第三款之攜帶兇器竊盜罪，係
    以行為人攜帶兇器竊盜為加重條件，此所謂兇器，其種類並
    無限制，凡客觀上足對人之生命、身體、安全構成威脅，具
    有危險性之兇器均屬之，且只須行竊時攜帶此種具有危險性
    之兇器為已足，並不以攜帶之初有行兇之意圖為必要，最高
    法院七十九年臺上字第五二五三號判例意旨可資參照。查被
    告行竊時所持之油壓剪一支，為金屬材質，有相當重量，並
    有尖銳前端，有偵查卷附照片可憑，在客觀上足認對人之生
    命、身體、安全構成威脅，自屬具危險性之兇器。核被告所
    為，係犯刑法第三百二十一條第一項第三款之攜帶兇器竊盜
    罪。爰審酌被告為謀取財物而竊盜，其有多項前案紀錄，素
    行不佳，犯後猶飾詞狡辯，並乏悔改之意，本應予以重懲，
    惟念其為貪圖小利而犯罪，所竊財物價值不高，及其年歲已
    高暨經濟狀況欠佳等一切情狀，量處如主文所示之刑，並諭
    知易科罰金之折算標準。扣案之油壓剪一支，為被告所有，
    業據被告供承在卷，係供犯本罪所用之物，應依刑法第三十
    八條第一項第二款宣告沒收。
據上論斷，應依刑事訴訟法第二百九十九條第一項前段，刑法第
三百二十一條第一項第三款、第四十一條第一項前段、第三十八
條第一項第二款，判決如主文。
本案經檢察官廖俊豪到庭執行職務。
中　　華　　民　　國　　96　　年　　11　　月　　19　　日
                    刑事第二庭  法  官 陳 正 昇
上列正本證明與原本無異。
如不服本判決，應於判決送達後十日內向本院提出上訴狀，上訴
書狀依法應敘述具體理由，如未敘述具體理由者，應於上訴期間
屆滿後二十日內補提理由書於本院（均應附繕本）。告訴人或被
害人如對於本判決不服者，應具備理由請求檢察官上訴，其上訴
期間之計算係以檢察官收受判決正本之日期為準。
中　　華　　民　　國　　96　　年　　11　　月　　19　　日
                                書記官 侯 麗 茹
附錄法條:
中華民國刑法第321條
犯竊盜罪而有左列情形之一者，處 6 月以上、 5 年以下有期徒
刑：
一  於夜間侵入住宅或有人居住之建築物、船艦或隱匿其內而犯
    之者。
二  毀越門扇、牆垣或其他安全設備而犯之者。
三  攜帶兇器而犯之者。
四  結夥三人以上而犯之者。
五  乘火災、水災或其他災害之際而犯之者。
六  在車站或埠頭而犯之者。
前項之未遂犯罰之。
